臺灣彰化地方法院刑事判決　　　　　　　　　　　　　　九十年度訴字第九六四號
　　公　訴　人　臺灣彰化地方法院檢察署檢察官
　　被　　　告　甲○○
右列被告因違反毒品危害防制條例案件，經檢察官提起公訴（九十年度偵字第二０七
五號），及移送併辦（九十年度毒偵字第二八三五號），本院判決如左：
    主  文
甲○○連續施用第一級毒品，累犯，處有期徒刑壹年拾月；扣案海洛因拾貳包（淨重
拾陸點陸捌公克）沒收銷燬之，扣案注射針筒拾陸支、裝海洛因所用之塑膠袋貳
拾伍個、美樂（娜）水玖瓶沒收之。又連續施用第二級毒品，累犯，處有期徒刑捌月
；扣案安非他命肆包（毛重拾柒點陸公克）沒收銷燬之，扣案吸食器壹組沒收之。應
執行有期徒刑貳年肆月；扣案海洛因拾貳包（淨重拾陸點陸捌公克）、安非他命肆
包（毛重拾柒點陸公克）均沒收銷燬之，扣案注射針筒拾陸支、裝海洛因所用之塑
膠袋貳拾伍個、美樂（娜）水玖瓶、吸食器壹組均沒收之。
    事  實
一、甲○○前曾有違反麻醉藥品管理條例、違反藥事法及違反毒品危害防制條例等前
    科，其中因違反毒品危害防制條例案件，經本院判處有期徒刑三月確定，甫於八
    十九年八月十五日以易科罰金方式執行完畢。其前因施用毒品案件，經臺灣彰化
    地方法院檢察署檢察官聲請本院裁定送觀察、勒戒後，認有繼續施用毒品傾向，
    再經本院以八十七年度毒聲字第六二二號裁定令入戒治處所，施以強制戒治一年
    ，經送臺灣雲林監獄附設戒治處所施以強制戒治後，因戒治成績合格，無繼續戒
    治之必要，由本院以八十七年度毒聲字第二四三七號裁定停止戒治，所餘期間交
    付保護管束，保護管束期滿未經撤銷，經臺灣彰化地方法院檢察署檢察官於八十
    八年八月三十日以八十八年度戒毒偵字第三號為不起訴處分確定（臺灣高等法院
    臺中分院亦援用同一強制戒治結果，於八十八年九月十五日以八十七年度上易字
    第二二七七號判處免刑確定）。詎其仍未戒除毒癮，於五年內，再基於施用第一
    級毒品海洛因之概括犯意，自九十年五月間起至九十年十二月十日止，在其彰化
    縣員林鎮○○路○段三八０號二樓住處等地，以將第一級毒品海洛因混加水置於
    注射針筒內，再予施打於手臂之方法，連續施用第一級毒品海洛因多次，平均一
    天施用一至二次；又基於施用第二級毒品甲基安非他命之概括犯意，同前開時間
    、地點，以將第二級毒品甲基安非他命置於玻璃吸食器內，外以火燒烤產生煙霧
    ，再加以吸食之方式，連續施用第二級毒品安非他命多次，平均施用次數不定。
    嗣於九十年五月八日十六時許在其彰化縣員林鎮○○路○段三八０號二樓住處及
    所有車號七Ｌ─七六八六號自小客車內，為警持臺灣彰化地方法院檢察署檢察官
    核發之搜索票查獲，並扣得海洛因十二包（合計淨重三十六．六八公克）、安非
    他命四包（毛重十七．六公克），及其所有供施用海洛因之注射針筒三十六支、
    塑膠袋二十五個、美樂（娜）水九瓶，供施用安非他命之吸食器一組（另外扣得
    電動研磨機一台、電子磅秤一台、自製天平一組、行動電話十二具、分裝夾鏈袋
    十包）。另於九十年六月二十三日十五時五十分許在彰化縣員林鎮○○街一五七
    巷十八號七樓二室，與許燕備、許日正、林依依等人（由檢察官另案處理）為警
    查獲。
二、案經彰化縣警察局員林分局、北斗分局報告臺灣彰化地方法院檢察署檢察官偵查
    起訴暨移送本院併案審理。
    理  由
一、右揭犯罪事實，業據被告甲○○供承不諱，並有海洛因十二包（淨重三十六．六
    八公克）、安非他命四包（毛重十七．六公克）、注射針筒三十六支、吸食器一
    組、美樂（娜）水九瓶及裝海洛因之塑膠袋二十五個扣案可稽。且上開扣案之白
    色粉末，經送鑑驗結果，分別係第一級毒品海洛因及第二級毒品安非他命無訛，
    有卷附彰化縣警察局北斗分局九十年五月八日之查獲毒品危害防制條例毒品初步
    鑑驗報告單一件，法務部調查局00000000號鑑驗通知書一件及內政部警
    政署刑事警察局九十年十一月二十九日刑鑑字第二０四四六四號鑑驗通知書一件
    為證（九十年毒偵字第二０六五號卷，第九頁、第二四頁；本院卷）。再者，被
    告甲○○於九十年五月八日十六時許、九十年六月二十三日十五時五十分許獲案
    後，為警採集其尿液送驗，結果均呈甲基安非他命陽性及嗎啡陽性反應，此有彰
    化縣衛生局於九十年五月二十一日及九十年六月二十九日出具之煙毒尿液檢驗成
    績書二件附卷可憑（九十年毒偵字第二０六五號卷，第二三頁；九十年毒偵字第
    二八三五號卷，第一二頁），足徵被告前開自白與事實相符，堪以採信。又被告
    甲○○前因施用毒品案件，經臺灣彰化地方法院檢察署檢察官聲請本院裁定送觀
    察、勒戒後，認有繼續施用毒品傾向，再經本院以八十七年度毒聲字第六二二號
    裁定令入戒治處所，施以強制戒治一年，經送臺灣雲林監獄附設戒治處所施以強
    制戒治後，因戒治成績合格，無繼續戒治之必要，由本院以八十七年度毒聲字第
    二四三七號裁定停止戒治，所餘期間交付保護管束，保護管束期滿未經撤銷，經
    臺灣彰化地方法院檢察署檢察官於八十八年八月三十日以八十八年度戒毒偵字第
    三號為不起訴處分確定（臺灣高等法院臺中分院亦援用同一強制戒治結果，於八
    十八年九月十五日以八十七年度上易字第二二七七號判處免刑確定）等情，有卷
    附臺灣高等法院被告全國前案紀錄表、臺灣彰化地方法院檢察署刑案資料查註紀
    錄表及該不起訴處分書等件可證。其於五年內再犯毒品危害防制條例第十條第一
    、二項之施用第一、二級毒品罪，係屬二犯毒品危害防制條例第十條之罪（第一
    次犯時，經強制戒治）。本件事證明確，被告上開犯行洵堪認定。
二、核被告甲○○所為，係犯毒品危害防制條例第十條第一項之施用第一級毒品罪、
    第二項之施用第二級毒品罪。被告持有毒品海洛因、安非他命施用，其持有第一
    級毒品海洛因、第二級毒品安非他命之低度行為，已為施用第一級毒品海洛因、
    第二級毒品安非他命之高度行為所吸收，不另論罪。其先後多次施用第一級毒品
    海洛因、第二級毒品安非他命之行為，時間密接，觸犯構成要件相同之罪，應係
    基於概括犯意所為，各依連續犯規定，論以一罪，並均加重其刑。又所犯上開二
    罪，犯意各別，行為互殊，應分論併罰之。查被告甲○○前因違反毒品危害防制
    條例案件，經本院判處有期徒刑三月確定，甫於八十九年八月十五日以易科罰金
    方式執行完畢，此有卷附臺灣高等法院被告全國前案紀錄表可按，其於受有期徒
    刑執行完畢後，五年內再犯本件有期徒刑之前開二罪，應各論以累犯，依法各遞
    加重其刑。又前開犯罪事實中，原起訴書所漏未記載部分，與已起訴部分，有裁
    判上一罪之關係，故本院自得併予審理。爰審酌被告犯罪之動機、方法、手段，
    及被告前已有多次違反麻醉藥品管理條例、違反藥事法及違反毒品危害防制條例
    之犯罪（此有卷附臺灣高等法院被告全國前案紀錄表可按），猶不知悔悟，多次
    觸犯毒品罪，無視於毒品對於自身之戕害及國家對於杜絕毒品犯罪之禁令，惡性
    非輕，且為警查扣之毒品海洛因及安非他命數量甚多，顯見其施用毒品已陷溺甚
    深，除戕害自身健康外，並已損及社會、國家之整體利益，被告無視行為之危害
    性屢罹刑典，情節非輕，所生危害重大及犯後坦承犯行之態度等一切情狀，分別
    量處如主文所示之刑，並定其應執行之刑，以示懲儆。扣案海洛因十二包（淨重
    三十六．六八公克）、安非他命四包（毛重十七．六公克），均係查獲之毒品，
    應依毒品危害防制條例第十八條第一項前段之規定宣告沒收並銷燬之。扣案之注
    射針筒三十六支、塑膠袋二十五個、美樂（娜）水九瓶及吸食器一組則係被告所
    有分別供施用第一級、第二級毒品罪所用之物，業據被告供承在卷，應依刑法第
    三十八條第一項第二款規定宣告沒收。至其餘扣案之電動研磨機一台、電子磅秤
    一台、自製天平一組、行動電話十二具及分裝夾鏈袋十包，業據被告否認所有，
    且無證據證明為被告所有並供施用毒品罪所用，另檢察官移送併辦之九十年度毒
    偵字第二八三五號案件中查扣之毒品等物係另案被告許燕備所有，已據被告甲○
    ○及許日正、林依依於警訊中供述明確，均與本案無涉，爰不予宣告沒收，附此
敘明。
三、據上論斷，應依刑事訴訟法第二百九十九條第一項前段，毒品危害防制條例第十
    條第一項、第二項、第十八條第一項前段，刑法第十一條前段、第五十六條、第
    四十七條、第五十一條第五款、第三十八條第一項第二款，判決如主文。
本案經檢察官林映姿到庭執行職務。
中      華      民      國      九十一    年      一      月  二十三    日
                                臺灣彰化地方法院刑事第二庭
                                    審判長法官  林  欽  章
                                    法      官  石  馨  文
                                    法      官  郭  麗  萍
右正本證明與原本無異。
如不服本判決，應於判決送達後十日內向本院提出上訴狀( 須附繕本 )。
                                    法院書記官  楊  年  雄
中      華      民      國      九十一    年      一      月  二十五    日
毒品危害防制條例第十條
施用第一級毒品者，處六月以上五年以下有期徒刑。
施用第二級毒品者，處三年以下有期徒刑。
